# 陈老师，工程决算报告费用-是否进入固定资产成本

提问人：ecoknight 时间：2018-02-06 21:18:58
陈老师，支付给决算公司的决算报告费用，是否能进入固定资产成本？还是进管理费用 谢谢！@chenyiwei

回答人：chenyiwei
理论上，该支出发生于达到预定可使用状态之后，因此应费用化处理。但在实际操作中有列入固定资产价值的做法。